【裁判字號】    90,上訴,220
【裁判日期】    891127
【裁判案由】    違反毒品危害防制條例
【裁判全文】
臺灣高等法院高雄分院刑事判決                      九十年度上訴字第二二０號
    上  訴  人  台灣屏東地方法院檢察署檢察官
    被      告  甲○○
右上訴人因被告違反毒品危害防法條例案件，不服臺灣屏東地方法院八十九年度易字
第一四八九號中華民國八十九年十一月二十七日第一審判決（起訴案號：臺灣屏東地
方法院檢察署八十九年度毒偵字第一九三五號），提起上訴，本院判決如左：
      主  文
原判決撤銷。
甲○○連續施用第一級毒品，處有期徒刑拾月。
      事  實
一、甲○○於八十七年間因違反毒品危害防制條例案件，經臺灣屏東地方法院裁定送
    觀察勒戒後，認無繼續施用毒品傾向，由臺灣屏東地方法院檢察署檢察官於八十
    七年十一月二十日，以八十七年度偵字第二四０二、三二七四號不起訴處分確定
    。復於五年內基於概括犯意，自八十八年五、六月間起至同年十月十三日止，再
    犯施用第一級毒品海洛因案件，經臺灣屏東地方法院裁定送觀察勒戒後，認有繼
    續施用毒品傾向，另裁定令入戒治處所施以強制戒治一年，並由臺灣屏東地方法
    院檢察署檢察官以八十八年毒偵字第四四四號偵查起訴，經臺灣屏東地方法院判
    處有期徒刑十月，緩刑三年確定。於停止戒治交付保護管束中，竟仍不知悔改，
    基於概括之犯意，自八十九年七月中旬起迄八十九年十月二日十五時五十分採尿
    前二十六小時止（八十九年十月二日十四時五十五分至採尿前，已為警查獲顯不
    可能施用毒品，應予除外）不定時在屏東縣新園鄉內庄村活動中心及五房村雙園
    大橋、香蕉園或檳榔園等處，將海洛因捲入香煙內，非法施用多次，期間為警於
    八十九年八月八日十八時十分許，於屏東縣新園鄉○○路前，因刑跡可疑，經警
    盤查而查獲，嗣再於同年十月二日十四時五十五分許，在屏東縣新園鄉○○路為
    警查獲。
二、案經屏東縣警察局東港分局移送臺灣屏東地方法院檢察署檢察官偵查起訴及移送
    併辦。
      理  由
一、訊據被告甲○○，只坦承自八十九年七月中旬至八十九年九月十日有施用第一級
    毒品海洛因，惟查被告於八十九年八月八日、十月二日為警查獲，所採集之尿液
    均呈嗎啡陽性反應，有屏東縣衛生局檢驗通知書二紙在卷可憑，而按海洛因經注
    入人體後，其代謝物嗎啡之平均可檢出時限約為二十六小時，此業據行政院衛生
    署（八一）藥檢字第００一一五六號函釋示明確，是被告於上開採尿前二十六小
    時內某時，仍有施用海洛因之犯行（八十九年十月二日十四時五十五分至採尿前
    ，已為警查獲顯不可能施用毒品，應予除外），至堪認定，被告辯稱只施用至八
    十九年九月十日止，為避重就輕之詞，不足採信。又被告其前因施用第一級毒品
    案件，經依原審裁定送觀察、勒戒後，認無繼續施用毒品之傾向，由檢察官於八
    十七年十一月二十日以八十七年度偵字第二四○二、三二七四號不起訴處分確定
    ，及現正執行戒治中等，並有不起訴處分書、裁定書及前科資料表在卷可考，本
    件事證明確，其施用第一級毒品之犯行應堪認定。
二、查海洛因係毒品危害防制條例第二條第二項第一款所定之第一級毒品，被告於施
    用第一級毒品後，經觀察勒戒、不起訴處分確定後，於八十八年五、六月間起至
    同年十月十三日止，再犯施用第一級毒品海洛經判處有期徒刑十月緩刑三年，而
    於強制戒治交付保護管束中，三犯施用第一級毒品罪，自應依毒品危害防制條例
    第十條第一項之施用第一級毒品科處，被告施用前持有第一級毒品之行為已被其
    施用第一級毒品之高度行為所吸收，不另論罪。又被告多次施用第一級毒品之行
    為，時間緊接、手法相同，顯係基於概括之犯意而為之，為連續犯，應論以一罪
    ，並加重其刑。
三、原審論罪科刑，固非無見，惟查被告施用第一級毒品，時間係自八十九年七月中
    旬迄八十九年十月二日十五時五十分採尿前二十六小時止（八十九年十月二日十
    四時五十五分至採尿前，已為警查獲顯不可能施用毒品，應予除外）均有施用第
    一級毒品海洛因，原審僅認定被告施用至八十九年八月八日，即有未洽，檢察官
    上訴意旨指摘原判決不當，為有理由，自應予撤銷改判。爰審酌被告素行、品行
    、犯罪動機、其行為係自我戕害及其犯後態度等情狀，量處如主文所示之刑。用
    示懲儆。
四、公訴人起訴書雖僅記載被告係自八十九年七月中旬起迄八十九年八月八日十九時
    三十分許往前回溯二十四小時內某時有施用第一級毒品海洛因，惟被告自八十九
    年八月八日十九時三十分以後至八十九年十月二日十五時五十分採尿前之二十六
    小時前之施用第一級毒品海洛因犯行，與起訴書所載之施用第一級毒品海洛因犯
    行，有連續犯裁判上一罪之關係，為起訴效力所及，本院自得一併審理之。
據上論結，應依刑事訴訟法第三百六十九條第一項前段、第三百六十四條、第二百九
十九條第一項前段、毒品危害防制條例第十條第一項，刑法第十一條前段，第五十六
條，判決如主文。
本案經檢察官陳國全到庭執行職務。
中      華      民      國    九十    年      三      月       十五     日
                              臺灣高等法院高雄分院刑事第五庭
                                  審判長法官  吳水木
                                        法官  洪慶鐘
                                        法官  趙文淵
右正本證明與原本無異。
如不服本判決，應於判決送達後十日內向本院提出上訴狀，其未述理由者並應於提
出上訴狀後十日內向本院補提理由書（應附繕本)。
                                      書記官  高惠珠
中      華      民      國    九十    年      三      月       十九     日
附錄：本判決論罪科刑法條：
毒品危害防制條例第十條第一項：
施用第一級毒品者，處六月以上五年以下有期徒刑。
                                                                  Ａ


司法院資訊處製作；財團法人民間司法改革基金會備份。
